臺灣士林地方法院民事判決
111年度訴字第708號
原      告  謝宗淵  
被      告  彭凌鋒  
            王玉潔  
上列當事人間清償借款事件，本院於民國111年6月16日言詞辯論
終結，判決如下：
    主  文
被告應連帶給付原告新臺幣貳佰陸拾貳萬伍仟元，及其中新臺幣
貳佰伍拾萬元自民國一百一十年五月二十六日起至民國一百一十
年七月十九日止，按年息百分之二十計算，自民國一百一十年七
月二十日起至清償日止，按年息百分之十六計算之利息，暨應自
民國一百一十年五月二十六日起至清償日止，按月連帶給付原告
以新臺幣貳佰伍拾萬元之百分之二點五計算之違約金。
原告其餘之訴駁回。
訴訟費用由被告連帶負擔五十分之四十九，餘由原告負擔。 
本判決第一項於原告以新臺幣捌拾柒萬伍仟元供擔保後，得假執
行。但被告如以新臺幣貳佰陸拾貳萬伍仟元為原告預供擔保，得
免為假執行。
原告其餘假執行之聲請駁回。
    事  實  及  理  由
壹、程序事項：
一、本件被告彭凌鋒、王玉潔（下分稱姓名，合稱被告）未於言
    詞辯論期日到場，核無民事訴訟法第386條各款所列情形，
    爰依原告之聲請，由其一造辯論而為判決。
二、按訴狀送達後，原告不得將原訴變更或追加他訴。但減縮應
    受判決事項之聲明者，均不在此限。民事訴訟法第255條第1
    項第3款定有明文。本件原告起訴聲明求為：被告應連帶給
    付新臺幣（下同）268萬7,500元，及自民國110年5月26日起
    至清償日止，按年息20%計算之利息，與每月按268萬7,500
    元之2.5%之懲罰性違約金；嗣於本院審理中變更聲明求為：
    被告應連帶給付262萬5,000元，及自110年5月26日起至110
    年7月19日止，按年息20%計算之利息，暨自110年7月20日起
    至清償日止，按年息16%計算之利息，與自110年5月26日起
    至清償日止，每月按250萬元的2.5%計算之懲罰性違約金（
    見本院卷第93頁）。經核合於前開規定，應予准許。　　
貳、實體事項：
一、原告起訴主張：彭凌鋒偕同連帶保證人王玉潔於110年2月24
    日向伊借款250萬元，並簽立借據（下稱系爭借據），約定
    借款期限自同年2月26日起至同年5月25日止，於借款到期後
    ，應併連帶給付總借款金額7.5%即18萬7,500元借款利潤，
    如遲延給付，利息按年利率20%計算，並應每月另按借款總
    額之2.5%計算連帶給付懲罰性違約金。彭凌鋒並提供其名下
    如附表所示之不動產為伊設定抵押權，以擔保前開借款之清
    償。然被告屆期並未清償借款，經伊發函催告仍不獲還款。
    又前開借款當時，依民法第205條規定，約定利率以年息20%
    為上限，嗣該規定經於110年1月20日公布修正，約定利率以
    年息16%為上限，並於同年7月20日施行，另同法第206條亦
    規定，不得以折扣或其他方法，取得超過約定利率上限利息
    外之利益。準此，被告應連帶清償其借款本金250萬元、借
    款3個月期間按年息20%計算之相當於利息之借款利潤計12萬
    5,000元，及其後按法定借款利率上限計算之利息，暨按月
    連帶給付約定之懲罰性違約金。爰依消費借貸及系爭借據契
    約法律關係，請求被告如數給付，並聲明：被告應連帶給付
    262萬5,000元，及自110年5月26日起至110年7月19日止，按
    年息20%計算之利息，暨自110年7月20日起至清償日止，按
    年息16%計算之利息，與自110年5月26日起至清償日止，每
    月按250萬元的2.5%計算之懲罰性違約金。並陳明願供擔保
    請准宣告假執行。
二、被告未於言詞辯論期日到場，亦未提出準備書狀作何聲明或
    陳述。
三、原告主張前開彭凌鋒偕王玉潔為連帶保證人，向其借款250
    萬元，並簽訂系爭借據，約定前開借款期限、借款利潤、利
    息及懲罰性違約金等，且其屆期未獲被告清償借款之事實，
    已據提出與所述相符之系爭借據、土城郵局存證信函第170
    號、本院民事執行處110年9月3日及111年1月28日士院擎110
    司執高字第36711號函、強制執行金額配表等件為證（見本
    院卷第14至25頁），堪信為真實。
四、按稱消費借貸者，謂當事人一方移轉金錢或其他代替物之所
    有權於他方，而約定他方以種類、品質、數量相同之物返還
    之契約；借用人應於約定期限內，返還與借用物種類、品質
    、數量相同之物。民法第474條第1項、第478條前段定有明
    文。彭凌鋒偕王玉潔為連帶保證人，向原告借款250萬元，
    並簽訂系爭借據，約定前開借款期限、借款利潤、利息及懲
    罰性違約金等，且原告屆期未獲被告清償借款之事實，業如
    前述，則原告自得依前開規定及系爭借據之約定，請求被告
    連帶給付借款、約定之利息及違約金。惟按利息不得滾入原
    本，再生利息，民法第207條前段定有名文。是本件原告所
    請求借款本金外之利息，即不得再滾入原本。準此，原告請
    求被告連帶給付262萬5,000元，及其中250萬元自110年5月2
    6日起至110年7月19日止，按年息20%計算，自110年7月20日
    起至清償日止，按年息16%計算之利息，暨應自110年5月26
    日起至清償日止，按月連帶給付以250萬元之2.5%計算之違
    約金，為屬有據，應予准許。逾此範圍之請求，則屬無據，
    應予駁回。
五、綜上所述，原告依消費借貸及系爭借據契約法律關係，請求
    被告連帶給付262萬5,000元，及其中250萬元自110年5月26
    日起至110年7月19日止，按年息20%計算，自110年7月20日
    起至清償日止，按年息16%計算之利息，暨應自110年5月26
    日起至清償日止，按月連帶給付以250萬元之2.5%計算之違
    約金，為屬有據，應予准許。逾此範圍之請求，則屬無據，
    應予駁回。原告就其勝訴部分，經陳明願供擔保，聲請宣告
    假執行，經核並無不合，爰酌定相當擔保金額予以准許。並
    依職權酌定相當擔保金額，為被告免為假執行之宣告。至原
    告敗訴部分，其假執行之聲請因訴遭駁回已失依據，無從准
    許，應予駁回。
六、據上論結，原告之訴為一部有理由，一部無理由，依民事訴
    訟法第385條第1項前段、第79條、第85條第2項、第390條第
    2項、第392條第2項，判決如主文。　　　
中　　華　　民　　國　　111 　年　　6 　　月　　30　　日
                  民事第一庭  法  官  劉瓊雯
以上正本證明與原本無異。
如對本判決上訴，應於判決送達後20日內向本院提出上訴狀並附
具繕本，若委任律師提起上訴者，應一併繳納上訴審裁判費，否
則本院得不命補正逕行駁回上訴。
中　　華　　民　　國　　111 　年　　6 　　月　　30　　日
                              書記官  劉淑慧
附表
編號 土地坐落     權利範圍  縣市 鄉鎮市區 段 小段 地號  1 新北市 ○○區 ○○   000 100000分之984 

編號 建號 基地坐落 --------------------------------- 建物門牌 權利範圍     1 2338 新北市○○區○○段000地號 --------------------------------- 新北市○○區○○路0段00號00樓之0 全部 2 2337 新北市○○區○○段000地號 --------------------------------- 新北市○○區○○路0段00號00樓之0 全部